【裁判字號】    98,交聲,820
【裁判日期】    980401
【裁判案由】    違反道路交通管理處罰條例聲明異議
【裁判全文】
臺灣臺北地方法院交通事件裁定         98年度交聲字第820號
受 處分 人  捷運交通有限公司
代  表  人  蒲盛松
原處分機關  臺北市交通事件裁決所
上列受處分人因違反道路交通管理處罰條例案件，對於原處分機
關於中華民國97年7 月18日所為之處分（原處分案號：北市裁罰
字第裁22-AH0000000號）向臺灣板橋地方法院聲明異議，經臺灣
板橋地方法院移轉管轄，本院裁定如下：
    主  文
異議駁回。
    理  由
一、按行車速度，依標誌或標線之規定，道路交通安全規則第93
    條第1 項定有明文。次按汽車駕駛人，行車速度超過規定之
    最高時速，處新臺幣（下同）1200元以上2400元以下罰緩，
    併記違規點數1 點，汽車駕駛人之違規行為當場不能或不宜
    攔截製單舉發，經以科學儀器取得證據資料者，得對汽車所
    有人逕行舉發處罰，道路交通管理處罰條例（下稱條例）第
    40條、第63條第1項第1款及第7條之2第1項第7款分別定有明
    文。再按逕行舉發，應記明車輛牌照號碼、車型等可資辨明
    之資料，以汽車所有人為被通知人製單舉發，條例第7條之2
    第4項亦有明定。
二、本件受處分人捷運交通有限公司，所有之車牌號碼322-DB號
    營業一般小客車（下稱違規車輛），於民國97年4月18日0時
    47分，行經臺北市○○○路○ 段39號東往西，因行車時速達
    61公里，超過該路段時速最高50公里之速限，經測速照相儀
    器測速拍照，而為臺北市政府警察局南港分局交通分隊舉發
    。嗣受處分人提出申訴，惟經原處分機關函請舉發機關調查
    結果，仍認受處分人確有前開違規行為，原處分機關乃於97
    年7 月18日，以北市裁罰字第裁22-AH0000000號裁決受處分
    人罰鍰1600元，受處分人不服，於法定期間內具狀聲明異議
    。
三、異議意旨略以：本件測速採證照片不足以採信，請求調查警
    方所使用取締之雷射測速儀器係經檢驗合格，且有定期保養
    ，測速之雷達電波不受外力干擾，並於固定時間送驗，否則
    尚不足以證明其確有超速違規，爰提出聲明異議等語。
四、經查：
（一）受處分人捷運交通有限公司所有之違規車輛，確於97年 4
      月18日0時47分，行經臺北市○○○路○段39號東往西處，
      且為其所不否認，亦有舉發機關於該處超速拍照採證照片
      一幀在卷為憑，應堪信其為真實。
（二）而本件係舉發機關以固定式雷達測速照相儀器取締超速違
      規，經雷達測速照相儀器測得受處分人之車輛時速為每小
      時61公里，超過速限時速11公里之規定，而依法舉發。受
      處分人雖質疑，該測速照相機是否經檢驗合格、有否定期
      保養等情，然經原處分機關及臺灣板橋地方法院函請舉發
      機關調查結果，該違規地點所使用之固定雷達測速照相機
      ，係以雷射波反射偵測超速情形，每年均送經濟部標準局
      檢驗合格，茲有舉發機關97年5 月22日北市警南分交字第
      09730560800 號回函可證，亦有經濟部標準檢驗局雷達測
      速儀檢定合格證書(主機器號為804-309/60002）在卷足憑
      ，而該合格證書之有效期限為97年7 月31日，亦在受處分
      人違規時間內，舉發照片上方顯示之測速相機型號亦與該
      合格證書相符，是該經檢驗合格之雷達測速儀測得之受處
      分人車速超過最高速限，舉發機關據以掣單處罰，當予以
      採信。受處分人辯稱本件測速採證照片不足以採信，質疑
      舉發機關未證明所使用之雷射測速儀器係經檢驗合格，且
      於固定時間送驗，故不足以證明其超速，自屬無據。本件
      事證明確，受處分人所辯，殊不足採，受處分人上揭違規
      超速行為，堪以認定，應依法處罰。另條例63條記點處分
      係針對駕駛人，故本件不援引該規定記違規點數。
五、綜上所述，受處分人所有之違規車輛確有於上揭時、地超過
    最高限速未滿20公里之違規行為，原處分機關依條例第40條
    、違反道路交通管理事件統一裁罰基準表之規定，裁處受處
    分人即汽車所有人罰鍰1600元，核無不合。本件受處分人之
    異議為無理由，應予駁回。
六、據上論斷，應依道路交通案件處理辦法第19條，裁定如主文
    。
中    華    民    國    98    年    4     月    1     日
                  交通法庭法  官  呂政燁
以上正本證明與原本無異。
如不服本裁定應於送達後5日內向本院提出抗告狀。
                          書記官  呂欣穎
中    華    民    國    98    年    4     月    1     日


司法院資訊處製作；財團法人民間司法改革基金會備份。
